臺灣桃園地方法院刑事判決  
110年度交簡上字第331號
上  訴  人
即  被  告  王克元



上列上訴人即被告因過失傷害案件，不服本院於中華民國110年1
1月8日所為110年度桃交簡字第1976號第一審刑事簡易判決（聲
請簡易判決處刑案號：110年度偵字第15111號），提起上訴，本
院管轄之第二審合議庭判決如下：
    主  文
原判決撤銷。
王克元犯過失傷害罪，處有期徒刑貳月，如易科罰金，以新臺幣
壹仟元折算壹日。
    事  實
王克元於民國109年11月2日下午11時許起至109年11月3日上午0
時許止（聲請簡易判決處刑書誤載為0時10分許，應予更正），
在桃園市○○區○○○路00號之桃園星殿酒店內飲用酒類後，明知吐
氣所含酒精濃度已達每公升0.25毫克以上之情形，不得駕駛動力
交通工具，竟仍基於酒後駕駛動力交通工具之犯意，於109年11
月3日上午0時30分許（聲請簡易判決處刑書誤載為0時20分許，
應予更正），自該處駕駛車牌號碼000-0000號自用小客車上路（
王克元所犯不能安全駕駛動力交通工具罪，業經本院以110年度
桃交簡字第686號判決處有期徒刑2月，併科罰金新臺幣【下同】
10,000元確定）。嗣於同日上午0時38分許，王克元駕駛前揭自
用小客車，沿桃園市桃園區三民路2段往永安路方向行駛至桃園
市桃園區三民路2段、3段與中正路之交岔路口時，本應注意左轉
彎時，應行至交岔路口中心處左轉，並不得占用來車道搶先左轉
，且轉彎車應讓直行車先行，而依當時天候陰、夜間有照明、柏
油路面乾燥無缺陷、無障礙物且視距良好，並無任何不能注意之
情形，竟疏未注意及此，未行至上開交岔路口中心處及讓直行車
先行，即貿然占用來車道搶先左轉，適有傅健軒騎乘車牌號碼00
0-0000號普通重型機車搭載翁靖芳（未提出告訴），沿桃園市桃
園區三民路3段往民生路方向行駛至上開交岔路口時，本應注意
車前狀況，並隨時採取必要之安全措施，亦疏未注意及此而閃避
不及，二車因而發生碰撞，致傅健軒人車倒地，並受有上顎骨折
、硬顎骨折、鼻骨骨折等傷害。嗣王克元於肇事後，主動向到場
處理之警員坦承肇事而願受裁判。
    理  由
壹、程序部分
　　本判決下述所引用被告王克元以外之人於審判外之陳述，檢
    察官及被告於本院審判期日調查證據時，對於該等證據之證
    據能力均無爭執（見本院110年度交簡上字第331號卷【下稱
    本院卷】第85至86頁），且迄於言詞辯論終結前亦未聲明異
    議，本院審酌上開言詞、書面陳述及作成時之情況，尚無違
    法不當及證明力明顯過低之瑕疵，而認為以之作為證據應屬
    適當，依刑事訴訟法第159條之5第2項、第1項之規定，均有
    證據能力。
貳、實體部分
一、認定事實所憑之證據及理由：
　㈠上開犯罪事實，業據被告於偵訊、原審訊問、本院準備程序
    及審判中坦承不諱（見臺灣桃園地方檢察署110年度偵字第1
    5111號卷【下稱偵卷】第99至100頁；本院110年度桃交簡字
    第1976號卷【下稱原審卷】第38至39頁；本院卷第62、88至
    89頁），核與證人即告訴人傅健軒於警詢及偵訊時之證述（
    見偵卷第17、19至20、75至76頁）相合，並有告訴人住院照
    片、告訴人所駕駛前揭普通重型機車車損照片各1張、敏盛
    綜合醫院109年12月9日之診斷證明書、桃園市政府警察局桃
    園分局道路交通事故現場圖、道路交通事故調查報告表（一
    ）、（二）、被告之酒精測定紀錄表、被告及告訴人之駕籍
    資料、車籍資料各1份、現場行車紀錄器錄影畫面擷取圖片4
    張、現場及車損照片20張在卷可稽（見臺灣桃園地方檢察署
    110年度他字第3268號卷第9、11頁；偵卷第27至33、43、45
    至56頁），且經原審法官勘驗現場行車紀錄器錄影畫面無訛
    ，此有原審法官勘驗筆錄1份附卷可參（見原審卷第39頁）
    ，足認被告出於任意性之自白與事實相符，堪以採信。
　㈡按汽車行駛至交岔路口，其行進、轉彎，應依下列規定：五
    、左轉彎時，應行至交岔路口中心處左轉，並不得占用來車
    道搶先左轉。七、轉彎車應讓直行車先行，道路交通安全規
    則第102條第1項第5款、第7款分別定有明文。查被告駕駛前
    揭自用小客車行駛至上開交岔路口時，本應注意依上開規定
    ，應注意汽車行駛至交岔路口左轉彎時，應行至交岔路口中
    心處左轉，並不得占用來車道搶先左轉，且轉彎車應讓直行
    車先行，而依卷附前揭被告之駕籍資料所示，被告自104年8
    月21日領有小型車普通駕駛執照，對上開道路交通安全規則
    理應知之甚詳，且依卷附前揭道路交通事故調查報告表（一
    ）、現場行車紀錄器錄影畫面擷取圖片、現場及車損照片所
    示，當時天候陰、夜間有照明、柏油路面乾燥無缺陷、無障
    礙物且視距良好，並無任何不能注意之情形，竟疏未注意及
    此，未行至上開交岔路口中心處及讓直行車先行，即貿然占
    用來車道搶先左轉，因而與告訴人所騎乘前揭普通重型機車
    發生碰撞，致告訴人人車倒地，則被告就本案交通事故之發
    生，顯有過失。
　㈢次按汽車行駛時，駕駛人應注意車前狀況，並隨時採取必要
    之安全措施，道路交通安全規則第94條第3項亦有明定。查
    告訴人騎乘前揭普通重型機車行駛至上開交岔路口時，本應
    注意車前狀況，並隨時採取必要之安全措施，亦疏未注意及
    此而閃避不及，二車因而發生碰撞，是告訴人就本案交通事
    故之發生與有過失，聲請簡易判決處刑意旨就此部分漏未記
    載，應予補充。
　㈣告訴人既因本案交通事故而受有前揭傷勢，則被告駕駛前揭
    自用小客車貿然占用來車道搶先左轉之過失行為與告訴人所
    受傷害結果間，具有相當因果關係。
　㈤綜上所述，本案事證明確，被告犯行洵堪認定，應予依法論
    科。
二、論罪科刑及撤銷改判之理由：
　㈠核被告所為，係犯刑法第284條前段之過失傷害罪。
　㈡被告為汽車駕駛人，酒醉駕車因而過失致告訴人受傷之行為
    ，固同時符合道路交通管理處罰條例第86條第1項「酒醉駕
    車」加重其刑之規定，然刑法第185條之3第1項第1款、第2
    款已就服用酒類駕車而有吐氣所含酒精濃度達每公升0.25毫
    克、血液中酒精濃度達0.05%以上或有其他服用酒類後不能
    安全駕駛之情形，另設有單獨處罰之規定，倘再認「酒醉駕
    車」之行為符合道路交通管理處罰條例第86條第1項之規定
    ，應依該條項規定加重其刑，就行為人「酒醉駕車」之單一
    行為顯有重複評價之嫌，依「責任原則」、「重複評價禁止
    原則」及「一行為不二罰原則」，「酒醉駕車」既已成立刑
    法第185條之3第1項之罪名予以處罰，即不得就過失傷害部
    分再適用道路交通管理處罰條例第86條第1項「酒醉駕車」
    之規定加重其刑。準此，本案被告酒醉駕車之行為，既經本
    院以110年度桃交簡字第686號判決處有期徒刑2月，併科罰
    金10,000元確定，此有該案判決書及臺灣高等法院被告前案
    紀錄表各1份在卷足憑，則就其所犯過失傷害罪部分，自不
    得再依道路交通管理處罰條例第86條第1項「酒醉駕車」之
    規定加重其刑，附此敘明。
　㈢被告於肇事後，主動向到場處理之警員坦承肇事而願受裁判
    等情，既據被告於警詢時供承明確（見偵卷第12頁），並有
    桃園市政府警察局桃園分局桃園交通中隊道路交通事故肇事
    人自首情形紀錄表1份附卷可參（見偵卷第39頁），堪認被
    告於有偵查犯罪職權之機關或公務員尚未發覺被告有本案過
    失傷害犯行之前自首犯罪而願受裁判，爰依刑法第62條前段
    之規定，減輕其刑。
　㈣原審認被告所為係犯過失傷害罪，並據以論罪科刑，固非無
    見。惟查：被告提起上訴後，與告訴人已於111年1月26日在
    本院桃園簡易庭調解成立，此有本院桃園簡易庭調解筆錄影
    本1份在卷可考（見本院卷第69至70頁），原審判決於量刑
    時，未及審酌此情，被告以其有與告訴人達成調解、和解之
    意願，原審未予被告再與告訴人調解之機會等語提起上訴，
    為有理由，應由本院將原審判決予以撤銷改判。
　㈤爰審酌被告疏未注意汽車行駛至交岔路口左轉彎時，應行至
    交岔路口中心處左轉，並不得占用來車道搶先左轉，且轉彎
    車應讓直行車先行，竟貿然占用來車道搶先左轉，因而肇事
    ，所違反注意義務之程度非微，且致告訴人所受前揭傷勢非
    輕，所為應嚴予非難，兼衡告訴人就本案交通事故之發生，
    疏未注意車前狀況及採取必要之安全措施，亦與有過失之情
    ，並考量被告犯罪後坦承犯行、與告訴人已達成調解之態度
    及其於警詢時自述職業為服務業、家庭經濟勉持之生活狀況
    、高職肄業之智識程度（見偵卷第9頁）等一切情狀，量處
    如主文第2項所示之刑，並諭知易科罰金之折算標準，以示
    懲儆。
據上論斷，應依刑事訴訟法第455條之1第1項、第3項、第369條
第1項前段、第364條、第299條1項前段，刑法第284條前段、第6
2條前段、第41條第1項前段，刑法施行法第1條之1第1項，判決
如主文。
本案經檢察官陳伯均聲請以簡易判決處刑，檢察官王珽顥到庭執
行職務。
中　　華　　民　　國　　111 　年　　6 　　月　　2 　　日
                  刑事第三庭　審判長法　官　謝順輝
                                    法  官  呂秉炎
                                    法  官　陳柏嘉
以上正本證明與原本無異。
不得上訴。
　　　　　　　　　　　　　　      　書記官　鍾宜君
中　　華　　民　　國　　111 　年　　6 　　月　　2 　　日

附錄本案論罪科刑法條全文：
中華民國刑法第284條
因過失傷害人者，處1年以下有期徒刑、拘役或10萬元以下罰金
；致重傷者，處3年以下有期徒刑、拘役或30萬元以下罰金。